# 问chenyiwei老是一个问题

提问人：倚天鹤飞 时间：2015-08-12 17:03:57
客户是一个房地产开发企业，现在大股东在收购小股东全部股权，项目是开发一个多期山地湖泊别墅群，湖是租用的，租期 70 年，租金 5000 万。小股东的意见是将湖泊资产化，进行摊销，大股东意见是一次性进成本，根据一定的权重进行分摊。 请问陈老师，能按照大股东的说法一次性分摊吗？

回答人：chenyiwei
所开发的别墅是否用于出售？如果是，则湖的租金应当按租金折现值计入开发成本（在后续实现销售时作为销售成本的一部分转入损益），同时确认等额的负债，这不应对公司的帐面净资产产生影响。

提问人：倚天鹤飞 时间：2015-08-13 13:25:44
陈老师，您的意思是如果作为别墅的配套设施，应将租金进入开发成本，等实现销售了，再进行结转，是吧？现在还有一个情况，租用的这个湖每天能接待上千名游客，所以企业准备做景区开发，但是企业没有景区资质，无收费权，这样的话还能按照上面说的那么处理不？

回答人：chenyiwei
要看具体如何操作，该湖给企业带来经济利益的方式、该经济利益是否存在重大不确定性等因素。